臺灣桃園地方法院刑事判決
111年度審金訴字第854號
111年度審金訴字第970號
公  訴  人  臺灣桃園地方檢察署檢察官
被      告  張毓元


上列被告因詐欺等案件，經檢察官提起公訴（110年度偵字第384
3號、第12985號）、移送併辦(111年度偵字第4147號)及追加起
訴(111年度蒞追字第7號)，被告於本院準備程序中，就被訴事實
為有罪之陳述，經本院告知簡式審判程序意旨，並聽取當事人之
意見後，本院合議庭裁定改依簡式審判程序審理，本院判決如下
：
    主  文
張毓元如附表甲「主文欄」所示之罪，各處如附表甲「主文欄」
所示之刑。應執行有期徒刑壹年肆月。緩刑伍年，並應依附表乙
所示內容向被害人秦清池、黃志偉、徐志華支付財產上之損害賠
償。
    事實及理由
一、本件犯罪事實及證據，除證據部分補充「被告張毓元於本院
    準備程序及審理時之自白」、「告訴人秦清池、黃志偉、徐
    志華於本院準備程序時之證述」外，其餘均引用如附件一(
    檢察官起訴書)、附件二(檢察官移送併辦意旨書)、附件三(
    檢察官追加起訴書)之記載。
二、論罪科刑：
(一)按共同正犯在主觀上須有共同犯罪之意思，在客觀上為共同
    犯罪行為之實行，始足當之。所謂共同犯罪之意思，係指基
    於共同犯罪之認識，互相利用他方之行為以遂行犯罪目的之
    意思；共同正犯因有此意思之聯絡，其行為在法律上應作合
    一的觀察而為責任之共擔（最高法院104年度台上字第2194
    號判決意旨參照）。又共同實施犯罪行為之人，在合同意思
    範圍以內，各自分擔犯罪行為之一部，相互利用他人之行為
    ，以達其犯罪之目的者，即應對於全部所發生之結果，共同
    負責。且共同正犯之意思聯絡，原不以數人間直接發生者為
    限，即有間接之聯絡者，亦包括在內。如甲分別邀約乙、丙
    犯罪，雖乙、丙間彼此並無直接之聯絡，亦無礙於其為共同
    正犯之成立（最高法院102年度台上字第1895號判決意旨參
    照）。共同正犯之成立，只須具有犯意之聯絡，行為之分擔
    ，既不問犯罪動機起於何人，不必每一階段犯行，均經參與
    ，且共同正犯間，非僅就其自己實施之行為負其責任，並在
    犯意聯絡之範圍內，對於他共同正犯所實施之行為，亦應共
    同負責（最高法院34年上字第862號判例、85年度台上字第3
    143號判決意旨參照）。查被告雖未自始至終參與各階段之
    犯行，而僅提供其所有之帳戶，並擔任車手取款，惟其與其
    他詐欺集團成員既為詐騙告訴人而彼此分工，堪認係在合同
    意思範圍內，各自分擔犯罪行為之一部，並相互利用他人之
    行為，以達犯罪之目的，參諸上開說明，被告自應就所參與
    犯行，對於全部所發生之結果，共同負責。
(二)核被告所為，均係犯刑法第339條之4第1項第2款之三人以上
    共同犯詐欺取財罪、洗錢防制法第14條第1項、同法第2條第
    2款之洗錢罪。被告就上開犯行，與「陳恆賓」及其所屬詐
    欺集團之其他真實姓名年籍不詳成員間，有犯意聯絡與行為
    分擔，應論以共同正犯。又告訴人秦清池、徐志華本案雖均
    有多次匯款之行為，惟侵害之法益同一，且此係正犯該次詐
    欺取財行為使前開告訴人等分次交付財物之結果，正犯應祇
    成立一詐欺取財罪，是被告就此部分亦自應僅成立一罪。另
    被告雖有多次取款、領款之行為，然均係基於領光告訴人秦
    清池、黃志偉、徐志華所匯入人頭帳戶之款項，盡速將贓款
    轉交予詐欺集團上手之單一犯意，且於密接時間而為，手法
    相同，侵害同一法益，是各次提領行為之獨立性極為薄弱，
    依一般社會觀念，在時間差距上，難以強行分開，在刑法評
    價上，以視為數個舉動接續施行，合為包括一行為予以評價
    較為合理，均應論以接續犯。再被告均是以一行為觸犯上開
    2罪名，為想像競合犯，應依刑法第55條規定，從一重以刑
    法第339條之4第1項第2款之三人以上共同詐欺取財罪。被告
    所為上開3罪間，犯意各別、行為互殊，應予分論併罰。另
    臺灣桃園地方檢察署（下稱桃園地檢署）檢察官移送併辦之
    犯罪事實【桃園地檢署111年度偵字第4147號移送併辦意旨
    書（詳本院審金訴571卷第59頁）】，乃與本案追加起訴之
    犯罪事實相同，屬事實上同一之案件，本院自應併予審理，
    附此敘明。
(三)按想像競合犯之處斷刑，本質上係「刑之合併」，其所謂從
    一重處斷，乃將想像競合犯組成之評價上數罪，合併為科刑
    一罪，其所對應之刑罰，亦合併其評價上數罪之數法定刑，
    而為一個處斷刑。易言之，想像競合犯侵害數法益者皆成立
    犯罪，論罪時必須輕、重罪併舉論述，同時宣告所犯各罪名
    ，包括各罪有無加重、減免其刑之情形，亦應說明論列，量
    刑時併衡酌輕罪部分量刑事由，評價始為充足，然後依刑法
    第55條規定「從一重處斷」，非謂對於其餘各罪可置而不論
    。因此，法院決定處斷刑時，雖以其中最重罪名之法定刑，
    做為裁量之準據，惟於裁量其輕重時，仍應將輕罪合併評價
    在內。經查，洗錢防制法第16條第2 項規定：「犯前2 條之
    罪，在偵查或審判中自白者，減輕其刑」，被告就上揭犯行
    ，於本院審理中對自己犯罪事實之全部為肯定供述，是認被
    告在審判中自白，就被告所犯洗錢防制法部分，原應減輕其
    刑，惟依前揭罪數說明，被告就上開犯行係從一重論處三人
    以上共同詐欺取財罪，然就被告此部分想像競合輕罪得減刑
    部分，本院於依刑法第57條量刑時，將併予審酌，附此敘明
    。
(四)爰審酌被告因一時失慮，思慮不周而加入詐騙集團共同行騙
    ，提供其名下國泰世華銀行及張瑞騰名下中信銀行之帳戶，
    並擔任提領詐欺贓款之車手，助長犯罪歪風，造成告訴人等
    之損失，危害社會治安，所為非是。另參酌被告犯後已於本
    院審理時坦承全部犯行，核與洗錢防制法第16條第2項審判
    中自白減輕其刑規定相符，並業均與告訴人3人達成調解，
    且正依約履行調解條件，另告訴人秦清池當庭表示願意原諒
    被告，對緩刑沒有意見、告訴人黃志偉、徐志華均當庭表示
    願意給被告一個機會，同意給予被告緩刑等語，有本院調解
    筆錄、準備程序筆錄各2份及本院辦理刑事案件電話查詢紀
    錄表1份在卷可參，堪認被告犯後態度尚佳，並衡酌被告教
    育程度為高職畢業、勉持之家庭經濟狀況及其犯罪之動機、
    目的、手段、素行、詐得財物之價值及所參與本案之情節輕
    重等一切情狀，分別量處如主文所示之刑，並定其應執行之
    刑。
(五)查被告前未曾因故意犯罪受有期徒刑以上刑之宣告，此有臺
    灣高等法院被告前案紀錄表在卷可憑，其因一時失慮致罹刑
    典，犯後已坦承犯行，容有悔意，且與告訴人3人達成調解
    ，現依約履行調解條件中，業如上述，信其經此偵、審教訓
    ，當知所警惕而無再犯之虞，本院因認其所受宣告之刑，以
    暫不執行為適當，並考量被告應賠償之金額及履行期間，併
    予宣告緩刑5年，並斟酌其調解條件，爰依刑法第74條第2項
    第3款之規定，命被告依附表所示之金額及履行方式為損害
    賠償。倘被告違反上開應行負擔之事項且情節重大，足認原
    宣告之緩刑難收其預期效果，而有執行刑罰之必要者，依同
    法第75條之1第1項第4款之規定，檢察官得向本院聲請撤銷
    其緩刑之宣告，附此敘明。
三、沒收：
(一)查卷內查無積極證據得資證明被告因本案犯行獲得任何犯罪
    所得，是本院自無從為宣告沒收或追徵。爰不予宣告沒收，
    附此敘明。
(二)至被告用以提領告訴人等遭詐欺款項之國泰世華銀行提款卡
    1張、中信銀行提款卡1張，雖均為供本案犯罪所用之物，然
    因均未扣案，又上開物品價值低微，且可予以掛失並重新申
    辦，是顯無刑法上重要性。是就上開物品部分，本院認無沒
    收或追徵之必要，依刑法第38條之2第3項規定，爰不予宣告
    沒收。
(三)末按犯洗錢防制法第14條之罪，其所移轉、變更、掩飾、隱
    匿、收受、取得、持有、使用之財物或財產上利益，沒收之
    ，同法第18條第1項前段固定有明文。然查本案未經扣案之
    詐欺贓款，固為被告掩飾、隱匿之財物，惟依被告所供陳之
    情節，該贓款其已繳回該詐欺集團，非屬於其所有，亦非在
    其實際掌控中，是倘依上開規定諭知被告應就其所隱匿之財
    務宣告沒收，實屬過苛，爰不依上開規定宣告沒收，亦附此
    敘明。
據上論斷，應依刑事訴訟法第273條之1第1項、第299條第1項前
段、第310條之2、第454條第2項，判決如主文。
本案經檢察官陳師敏提起公訴，檢察官林欣怡追加起訴及到庭執
行職務。
中　　華　　民　　國　  111 　年　　10　  月　　21　  日
                  刑事審查庭    法　官　林慈雁
以上正本證明與原本無異。
如不服本判決應於收受判決後20日內向本院提出上訴書狀，並應
敘述具體理由。其未敘述上訴理由者，應於上訴期間屆滿後20日
內向本院補提理由書(均須按他造當事人之人數附繕本)「切勿逕
送上級法院」。
                                書記官　吳秉翰
中　　華　　民　　國　　111 　年　　10　　月　　24　　日
附錄本案論罪科刑依據之法條：
中華民國刑法第339條之4
犯第339條詐欺罪而有下列情形之一者，處1年以上7年以下有期
徒刑，得併科1百萬元以下罰金：
一、冒用政府機關或公務員名義犯之。
二、三人以上共同犯之。
三、以廣播電視、電子通訊、網際網路或其他媒體等傳播工具，
    對公眾散布而犯之。
前項之未遂犯罰之。

洗錢防制法第14條
有第二條各款所列洗錢行為者，處7年以下有期徒刑，併科新臺
幣5百萬元以下罰金。
前項之未遂犯罰之。
前二項情形，不得科以超過其特定犯罪所定最重本刑之刑。
附表甲
 編號 犯罪事實  主文   1 如附件一、起訴書附表編號1（告訴人秦清池部分） 張毓元犯三人以上共同詐欺取財罪，處有期徒刑壹年壹月。   2 如附件一、起訴書附表編號2（告訴人黃志偉部分） 張毓元犯三人以上共同詐欺取財罪，處有期徒刑壹年。   3 如附件二、追加起訴書（告訴人徐志華部分） 張毓元犯三人以上共同詐欺取財罪，處有期徒刑壹年貳月。 
附表乙
給付對象                    給付金額、方式 秦清池 一、被告應給付秦清池新臺幣(下同)14萬元。 二、給付方式： （一）自民國111年2月12日起至113年5月12日止，按月於每月12日前給付秦清池5,000元，至全部清償完畢為止，如有一期未付，視為全部到期(共分28期)。 （二）上開款項匯至秦清池指定之中國信託帳戶（帳號：000000000000號，戶名：秦清池）。 黃志偉 一、被告應給付黃志偉新臺幣25,000元。 二、給付方式： （一）自111年4月10日起至同年8月10日止，按月於每月10日前給付黃志偉5,000元，至全部清償完畢為止，如有一期未付，視為全部到期(共分5期)。 （二）上開款項匯至黃志偉指定之中國信託帳戶（帳號：000000000000號，戶名：黃志偉）。 徐志華 一、被告應給付徐志華新臺幣42萬元。 二、給付方式： （一）自111年4月10日起至116年3月10日止，按月於每月10日前給付徐志華7,000元，至全部清償完畢為止，如有一期未付，視為全部到期(共分60期)。 （二）上開款項匯至徐志華指定之中國信託帳戶（帳號：000000000000號，戶名：徐志華）。 

附件一
臺灣桃園地方檢察署檢察官起訴書
                                     110年度偵字第3843號
                                    110年度偵字第12985號
　　被　　　告　張毓元　男　27歲（民國00年0月0日生）
　　　　　　　　　　　　住○○市○○區○○街00號2樓
　　　　　　　　　　　　國民身分證統一編號：Z000000000號
上列被告因詐欺等案件，已經偵查終結，認應提起公訴，茲將犯
罪事實及證據並所犯法條分敘如下：
　　　　犯罪事實
一、張毓元於民國109年9月間，與真實姓名年籍不詳、自稱「陳
    恆賓」之成年男子聯繫，「陳恆賓」請其提供自身帳戶收取
    款項，並依指示提款，而依其智識程度及社會生活經驗，可
    知悉在一般正常情況下，有使用帳戶收受、提領款項需求之
    人，概均會以自己之帳戶進出，以避免假手他人帳戶之風險
    或爭議，實無委由他人提供帳戶收受及提領款項後，再予轉
    交之必要，其可預見自己所為極有可能係收取詐欺所得款項
    ，而使用人頭帳戶及領款車手隱匿特定犯罪所得之去向、所
    在，然竟與「陳恆賓」及其所屬詐欺集團共同意圖為自己不
    法之所有，基於三人以上共犯詐欺取財、洗錢之犯意聯絡，
    由張毓元提供其名下國泰世華銀行帳號000-000000000000號
    帳戶（下稱國泰世華帳戶）及友人張瑞騰（所涉詐欺等罪嫌
    ，另為不起訴處分）名下中國信託商業銀行帳號000-000000
    000000號帳戶（下稱中信銀行帳戶）作為收取詐欺所得款項
    之用，該詐欺集團成員則分別以附表所示之方式，詐騙附表
    所示之人，致渠等均陷於錯誤，因而依該詐欺集團成員之指
    示，分別於附表所示匯款時間，匯款附表所示之金額至附表
    所示之帳戶內。張毓元並提領國泰世華帳戶內被害人匯入之
    款項，復指示張瑞騰以自動櫃員機提領中信銀行帳戶內被害
    人匯入之款項，並將款項交給張毓元，張毓元再分別於109
    年9月22日，在桃園市○○區○○路0段00號中國信託銀行桃園分
    行，將提領之贓款新臺幣（下同）30萬元存入「陳恆賓」指
    定之林妙芬帳號000000000000號帳戶內、於109年9月25日15
    時50分許，在桃園市○○區○○路000號前，將提領之贓款32萬
    元交給「陳恆賓」指定之人，以此方式掩飾、隱匿詐欺犯罪
    所得之本質及去向。
二、案經秦清池訴由桃園市政府警察局桃園分局、黃志偉訴由臺
    北市政府警察局大同分局報告偵辦。
　　　　證據並所犯法條
一、證據清單及待證事實：
編號 證據名稱 待證事實 1 被告張毓元於警詢、偵查中之供述 坦承提供其名下國泰世華帳戶及其友人張瑞騰名下中信銀行帳戶給「陳恆賓」作為收款之用，並於109年9月中旬起至同年9月底止提領國泰世華帳戶內不詳之人匯入之款項，連同張瑞騰提領之款項以匯款或面交方式交給「陳恆賓」指定之人，「陳恆賓」稱款項要作地下匯兌之事實。 2 證人即同案被告張瑞騰於偵查中之證述 證明伊與被告為朋友，被告於109年9月下旬向伊表示有國外朋友有資金要匯回來要在臺灣開店，請伊幫忙代收，故伊於109年9月底提供中信銀行帳戶給被告，並幫被告提款，提款後全數交給被告之事實。  3 告訴人秦清池、黃志偉於警詢之指訴 證明附表一所示之事實。 4 內政部警政署反詐騙諮詢專線紀錄表、受理詐騙帳戶通報警示簡便格式表、金融機構聯防機制通報單、告訴人提出之匯款單據 證明告訴人遭詐欺而匯款至附表所示帳戶之事實。 5 國泰世華帳戶、中信銀行帳戶開戶資料、交易明系  證明告訴人遭詐騙匯款至國泰世華帳戶、中信銀行帳戶後，款項旋遭提領之事實。 6 被告張毓元提出之中國信託銀行存款交易憑證 證明被告於109年9月22日，在桃園市○○區○○路0段00號中國信託銀行桃園分行，將提領之贓款30萬元存入「陳恆賓」指定之林妙芬帳號000000000000號帳戶之事實。 
二、核被告所為，係犯刑法第339條之4第1項第2款之三人以上共
    同犯詐欺取財、洗錢防制法第14條第1項之洗錢等罪嫌。被
    告與真實姓名年籍不詳、自稱「陳恆賓」及其所屬詐欺集團
    成員間，有犯意聯絡及行為分擔，請論以共同正犯。再被告
    係以一行為同時觸犯三人以上共同犯詐欺取財、洗錢等罪嫌
    ，為想像競合犯，請依刑法第55條之規定，從一重之三人以
    上共同犯詐欺取財罪處斷。
三、依刑事訴訟法第251條第1項提起公訴。
　　此　致
臺灣桃園地方法院
中　　華　　民　　國　 110　　年　　9 　　月　　21　　日
                              檢　察　官  陳師敏  
本件證明與原本無異 
中　　華　　民　　國　 110　　年　　9 　　月　　28　　日
                              書  記  官  曾意雯  
所犯法條：
中華民國刑法第339條之4第1項第2款
犯第339條詐欺罪而有下列情形之一者，處1年以上7年以下有期
徒刑，得併科1百萬元以下罰金：
一、冒用政府機關或公務員名義犯之。
二、三人以上共同犯之。
三、以廣播電視、電子通訊、網際網路或其他媒體等傳播工具，
    對公眾散布而犯之。
前項之未遂犯罰之。
洗錢防制法第14條第1項
有第二條各款所列洗錢行為者，處7年以下有期徒刑，併科新臺
幣5百萬元以下罰金。
前項之未遂犯罰之。
前二項情形，不得科以超過其特定犯罪所定最重本刑之刑。
附表：　　
編號 被害人 詐騙方式 匯款時間 匯款金額 匯入帳戶 1 秦清池 於109年8月24日，以通訊軟體LINE名稱「江麗清」佯稱：可投資外匯平台獲利、需繳清稅金方能將錢回收云云 109年9月18日12時26分許 6萬3,618元 國泰世華帳戶    109年9月25日13時2分許 7萬5,400元 中信銀行帳戶 2 黃志偉 於109年9月2日，以通訊軟體LINE名稱「小悅悅」佯稱：可投資外匯平台獲利云云 109年9月25日19時54分許 2萬5,000元 中信銀行帳戶 
附件二
臺灣桃園地方檢察署檢察官移送併辦意旨書
                                     111年度偵字第4147號
　　被　　　告　張毓元　男　27歲（民國00年0月0日生）
　　　　　　　　　　　　住○○市○○區○○街00號2樓
　　　　　　　　　　　　國民身分證統一編號：Z000000000號
上列被告因詐欺等案件，應與貴院審理之110年度審金訴字第571
號(亭股)案件併案審理，茲將犯罪事實、證據、所犯法條及併案
理由分述如下：
一、犯罪事實：
張毓元於民國109年9月間，與真實姓名年籍不詳、自稱「陳恆賓
」之成年男子聯繫，「陳恆賓」請其提供自身帳戶收取款項，並
依指示提款，而依其智識程度及社會生活經驗，可知悉在一般正
常情況下，有使用帳戶收受、提領款項需求之人，概均會以自己
之帳戶進出，以避免假手他人帳戶之風險或爭議，實無委由他人
提供帳戶收受及提領款項後，再予轉交之必要，其可預見自己所
為極有可能係收取詐欺所得款項，而使用人頭帳戶及領款車手隱
匿特定犯罪所得之去向、所在，然竟與「陳恆賓」及其所屬詐欺
集團共同意圖為自己不法之所有，基於三人以上共犯詐欺取財、
洗錢之犯意聯絡，由張毓元提供其名下國泰世華銀行帳號000-00
0000000000號帳戶（下稱國泰世華帳戶）及不知情之友人張瑞騰
（所涉詐欺等罪嫌，另為不起訴處分）名下中國信託商業銀行帳
號000-000000000000號帳戶（下稱中信銀行帳戶）作為收取詐欺
所得款項之用，該詐欺集團內不詳成員，即透過網路交友軟體「
派愛族」，使用暱稱「海水」之身分結識徐志華，再誘騙徐志華
下載APP軟體「MT5」，並要其以LINE通訊軟體與暱稱「OANDA-1
」之人聯繫來從事外匯投資，徐志華初次於109年9月16日投入總
計新臺幣(下同)10萬元之資金後，該詐騙集團成員為取信徐志華
，便於109年9月18日匯款約新臺幣5842元之「利潤」至徐志華之
中國信託銀行帳戶內(帳號000-000000000000號)，致徐志華陷於
錯誤，因而進一步依該假冒為投資網站客服人員之詐欺集團成員
之指示，分別於109年9月24日下午3時56分、同日下午3時57分、
同年月25日下午2時53分許，自徐志華另一中國信託銀行帳戶(帳
號000-000000000000號)匯款10萬元、10萬元、10萬元、10萬元
，合計40萬元至張瑞騰之中信銀行帳戶內。張瑞騰再依張毓元之
指示，以自動櫃員機提領其帳戶內徐志華匯入之款項，並將款項
交給張毓元，張毓元則依指示於109年9月25日15時50分許，在桃
園市○○區○○路000號前，將領得之贓款交給真實姓名年籍不詳之
詐欺集團成員，以此方式掩飾、隱匿詐欺犯罪所得之本質及去向
。案經徐志華告訴及桃園市政府警察局桃園分局報告、本署檢察
官簽分偵辦。
二、證據：
  ㈠被告張毓元警詢之供述。
  ㈡證人張瑞騰警詢、偵查中之證述。
  ㈢告訴人徐志華於警詢之指訴
  ㈣金融機構聯防機制通報單、165反詐騙專線諮詢紀錄表、新北
    市政府警察局新莊分局中港派出所報案紀錄表、告訴人徐志
    華之轉帳紀錄、證人張瑞騰之中信銀行歷史交易明細
三、所犯法條：核被告張毓元所為，係犯刑法第339條之4第1項
    第2款之三人以上共同犯詐欺取財、洗錢防制法第14條第1項
    之洗錢等罪嫌。被告張毓元與真實姓名年籍不詳、自稱「陳
    恆賓」及其所屬詐欺集團成員間，有犯意聯絡及行為分擔，
    請論以共同正犯。再被告係以一行為同時觸犯三人以上共同
    犯詐欺取財、洗錢等罪嫌，為想像競合犯，請依刑法第55條
    之規定，從一重之三人以上共同犯詐欺取財罪處斷。
四、併案理由：被告張毓元前因詐欺案件，經本署檢察官以110
    年度偵字第3843號、第12985號提起公訴，現由貴院（亭股
    ）以110年審金字第571號審理中，有該案起訴書、本署刑案
    資料查註紀錄表在卷可參。本件被告利用不知情之張瑞騰提
    供帳戶並提款之行為，與上開案件具有想像競合犯之裁判上
    一罪關係，為法律上同一案件，應予併案審理。
　　此　致
臺灣桃園地方法院
中　　華　　民　　國　 111　　年　　2 　　月　　16　　日
　　　　　　　　　　　　　　　檢　察　官　
所犯法條：
中華民國刑法第339條之4
犯第 339 條詐欺罪而有下列情形之一者，處 1 年以上 7 年以
下有期徒刑，得併科 1 百萬元以下罰金：
一、冒用政府機關或公務員名義犯之。
二、三人以上共同犯之。
三、以廣播電視、電子通訊、網際網路或其他媒體等傳播工具，
    對公眾散布而犯之。
前項之未遂犯罰之。
洗錢防制法第14條
有第二條各款所列洗錢行為者，處 7 年以下有期徒刑，併科新
臺幣 5 百萬元以下罰金。
前項之未遂犯罰之。
前二項情形，不得科以超過其特定犯罪所定最重本刑之刑。

附件三
臺灣桃園地方檢察署檢察官追加起訴書
                                      111年度蒞追字第7號
　　被　　　告　張毓元　男　28歲（民國00年0月0日生）
　　　　　　　　　　　　住○○市○○區○○街00號2樓
　　　　　　　　　　　　國民身分證統一編號：Z000000000號
上列被告因詐欺等案件，前經本署檢察官以110年度偵字第3843
、12985號等案件提起公訴，現由貴院（亭股）以111年度審金訴
字第571號審理中，茲再將其相牽連之犯罪追加起訴，並將犯罪
事實及證據並所犯法條分敘如下：
　　　　犯罪事實
一、張毓元於民國109年9月間，與真實姓名年籍不詳、自稱「陳
    恆賓」之成年男子聯繫，「陳恆賓」請其提供自身帳戶收取
    款項，並依指示提款，而依其智識程度及社會生活經驗，可
    知悉在一般正常情況下，有使用帳戶收受、提領款項需求之
    人，概均會以自己之帳戶進出，以避免假手他人帳戶之風險
    或爭議，實無委由他人提供帳戶收受及提領款項後，再予轉
    交之必要，其可預見自己所為極有可能係收取詐欺所得款項
    ，而使用人頭帳戶及領款車手隱匿特定犯罪所得之去向、所
    在，然竟與「陳恆賓」及其所屬詐欺集團共同意圖為自己不
    法之所有，基於三人以上共犯詐欺取財、洗錢之犯意聯絡，
    由張毓元提供其名下國泰世華銀行帳號000-000000000000號
    帳戶（下稱國泰世華帳戶）及不知情之友人張瑞騰（所涉詐
    欺等罪嫌，另為不起訴處分）名下中國信託商業銀行帳號00
    0-000000000000號帳戶（下稱中信銀行帳戶）作為收取詐欺
    所得款項之用，該詐欺集團內不詳成員，即透過網路交友軟
    體「派愛族」，使用暱稱「海水」之身分結識徐志華，再誘
    騙徐志華下載APP軟體「MT5」，並要其以LINE通訊軟體與暱
    稱「OANDA-1」之人聯繫來從事外匯投資，徐志華初次於109
    年9月16日投入總計新臺幣(下同)10萬元之資金後，該詐騙
    集團成員為取信徐志華，便於109年9月18日匯款約5842元之
    「利潤」至徐志華之中國信託銀行帳戶內(帳號000-0000000
    00000號)，致徐志華陷於錯誤，因而進一步依該假冒為投資
    網站客服人員之詐欺集團成員之指示，分別於109年9月24日
    下午3時56分、同日下午3時57分、同年月25日下午2時53分
    許，自徐志華另一中國信託銀行帳戶(帳號000-00000000000
    0號)匯款10萬元、10萬元、10萬元、10萬元，合計40萬元至
    張瑞騰之中信銀行帳戶內。張瑞騰再依張毓元之指示，以自
    動櫃員機提領其帳戶內徐志華匯入之款項，並將款項交給張
    毓元，張毓元則依指示於109年9月25日15時50分許，在桃園
    市○○區○○路000號前，將領得之贓款交給真實姓名年籍不詳
    之詐欺集團成員，以此方式掩飾、隱匿詐欺犯罪所得之本質
    及去向。
二、案經徐志華告訴及桃園市政府警察局桃園分局報告、本署檢
    察官簽分偵辦。
　　　　證據並所犯法條
一、上揭犯罪事實，業據被告張毓元於警詢時供承不諱，核與證
    人即另案被告張瑞騰於警詢、偵查中之證述及告訴人徐志華
    於警詢之指訴相符；復有卷附臺北市政府警察局中山分局11
    0年10月22日北市警中分刑字第11030612044號刑事案件報告
    書、金融機構聯防機制通報單、內政部警政署反詐騙專線諮
    詢紀錄表、受理詐騙帳戶通報警示簡便格式表、新北市政府
    警察局新莊分局中港派出所報案紀錄表、告訴人徐志華之轉
    帳紀錄、告訴人徐志華與詐欺集團成員往來訊息對話記錄、
    證人張瑞騰之中信銀行帳戶開戶資料及其歷史交易明細、本
    署檢察官就另案被告張瑞騰之不起處分書（110年度偵字第3
    843、12985號、110年度偵字第42221號）等資料各乙份可考
    ，足認被告自白與事實相符，被告犯嫌應洵堪認定。
二、核被告所為，係犯刑法第339條之4第1項第2款之三人以上共
    同犯詐欺取財、洗錢防制法第14條第1項之洗錢等罪嫌。被
    告張毓元與真實姓名年籍不詳、自稱「陳恆賓」及其所屬詐
    欺集團成員間，有犯意聯絡及行為分擔，請論以共同正犯。
    再被告係以一行為同時觸犯三人以上共同犯詐欺取財、洗錢
    等罪嫌，為想像競合犯，請依刑法第55條之規定，從一重之
    三人以上共同犯詐欺取財罪處斷。
三、按一人犯數罪者為相牽連之案件；於第一審言詞辯論終結前，
    得就與本案相牽連之犯罪追加起訴，刑事訴訟法第7條第1款
    、第265條第1項分別定有明文。經查，被告前因詐欺案件，
    經本署檢察官以110年度偵字第3843號、第12985號提起公訴
    ，現由貴院（亭股）以110年審金字第571號審理中，有該案
    起訴書、本署刑案資料查註紀錄表各乙份可參，本件被告提
    供不知情之張瑞騰之帳戶並指示其提款之行為，與前案係屬
    刑事訴訟法第7條第1款所定一人犯數罪之情形，乃相牽連案
    件，為期訴訟之便捷，節省司法資源，爰就上揭犯罪事實追加
    起訴。
四、依刑事訴訟法第265條第1項追加起訴。
　　此　致
臺灣桃園地方法院
中　　華　　民　　國　 111　　年　   7   月　   22    日
                              檢 察 官  林欣怡
本件證明與原本無異
中　　華　　民　　國　 111　　年　   7   月　   26    日
                              書 記 官  劉政遠
所犯法條：　
中華民國刑法第339條之4